【裁判字號】    97,易,2199
【裁判日期】    970814
【裁判案由】    竊盜
【裁判全文】
臺灣板橋地方法院刑事判決              97年度易字第2199號
公  訴  人  臺灣板橋地方法院檢察署檢察官
被      告  乙○○
上列被告因竊盜案件，經檢察官提起公訴（97年度偵緝字第1480
號），本院依簡式審判程序，判決如下：
    主      文
乙○○竊盜，累犯，處有期徒刑陸月，如易科罰金，以新臺幣壹
仟元折算壹日。
    事  實
一、乙○○：(一)於民國89年間，因竊盜案件，經臺灣高等法院以
    90年度上易字第1447號判決判處有期徒刑1 年3 月確定；(二)
    於同年間，復因竊盜案件，經臺灣士林地方法院以89年度易
    字第529 號判決判處有期徒刑6 月確定；(三)於90年間，因違
    反毒品危害防制條例案件，經臺灣高等法院以90年度上訴字
    第117 號判決判處有期徒刑10月確定；上揭三罪刑，復經臺
    灣高等法院以90年度聲字第2335號裁定定應執行有期徒刑2
    年3 月確定，送監執行於91年10月1 日縮短刑期假釋出監，
    而於92年7 月8 日縮刑期滿執行完畢；(四)於94年間，再因竊
    盜案件，經本院以94年度易字第887 號判決判處有期徒刑1
    年6 月確定；(五)於同年間，因違反毒品危害防制條例案件，
    經本院以95年度訴字第2850號判決分別判處有期徒刑8 月、
    4 月確定；(六)於95年間，因殺人未遂等案件，經本院以95年
    度重訴字第65號判決分別判處有期徒刑5 月、4 年2 月，併
    科罰金新臺幣120,000 元，如易服勞役，以新臺幣1,000 元
    折算1 日，並經臺灣高等法院以96年度上訴字第2249號判決
    駁回上訴確定；上揭(四)、(五)所示之數罪刑及(六)所示之有期徒
    刑5 月部分，復經本院以97年度聲減字第262 號裁定依序減
    為有期徒刑9 月、4 月、2 月、2 月又15日，並連同(六)所示
    之有期徒刑4 年2 月合併定應執行有期徒刑5 年3 月確定；
    (七)於94年間，因違反毒品危害防制條例案件，經臺灣桃園地
    方法院以94年度訴字第2118號判決判處有期徒刑10月確定；
    前開(四)至(七)所示之數罪刑，現經送監接續執行中。詎其猶不
    知悔改，於96年6 月11日16時許，行經臺北縣樹林市○○街
    62號公寓，見該公寓樓下鐵門未鎖，竟意圖為自己不法之所
    有，基於竊盜之犯意，進入該公寓樓梯間，撿取該樓梯間所
    放置之掃把1 支，並自樓梯間上至同號4 樓之甲○○所有之
    住處，再以該掃把頭插入而打開該處大門門鎖後，進入甲○
    ○之住宅（侵入住宅部分未據告訴），竊取甲○○所有之金
    戒指1 枚（價值新臺幣〈下同〉6,000 元）、臺北富邦商業
    銀行存款帳戶存摺1 本及現金約300 至400 元之硬幣，得手
    後隨即逃逸離去，並將所撿取之掃把丟棄於該址之樓梯間。
    嗣經甲○○返家發現後報警處理，為警於現場採集指紋送鑑
    定比對與乙○○指紋相符而查悉上情。
二、案經甲○○訴請臺北縣政府警察局樹林分局報請臺灣板橋地
    方法院檢察署檢察官偵查起訴。
    理  由
一、本案被告乙○○所犯係死刑、無期徒刑、最輕本刑為3 年以
    上有期徒刑或高等法院管轄第一審案件以外之罪，其於準備
    程序中就被訴事實為有罪之陳述，經本院告知簡式審判程序
    之旨，並聽取公訴人及被告之意見後，經本院裁定進行簡式
    審判程序，合先敘明。
二、上揭犯罪事實，業據被告於偵查及本院審理時坦承不諱，核
    與證人即告訴人甲○○於警詢、偵查中指訴之情節相符，且
    警員於告訴人住處所採集之指紋，經送請內政部警政署刑事
    警察局鑑驗，認與本局檔存乙○○指紋卡右拇指指紋相符之
    情，有該局96年8 月6 日刑紋字第0960115883號鑑驗書1 件
    在卷可佐，足認被告自白與事實相符，應堪採信。本案事證
    明確，被告犯行洵堪認定，應依法論科。
三、核被告所為，係犯刑法第320 條第1 項之竊盜罪。被告有如
    事實一之(一)至(三)所示之犯罪科刑及執行情形，有臺灣高等法
    院被告前案紀錄表在卷可稽，其於上開有期徒刑執行完畢後
    5 年內，故意再犯本案有期徒刑以上之罪，為累犯，應依刑
    法第47條第1 項之規定，加重其刑。爰審酌被告尚有如事實
    一之(四)至(七)所示之犯罪科刑紀錄（卷附之臺灣高等法院被告
    前案紀錄表可參），素行不佳，猶不思正當工作以獲取財物
    ，妄想以竊盜手段不勞而獲，其觀念偏差，有待矯治，兼衡
    其智識、品行、所竊取財物之價值及犯罪後坦承犯行之態度
    等一切情狀，量處如主文所示之刑，並諭知易科罰金之折算
    標準，以示懲儆。又中華民國96年罪犯減刑條例雖於96年7
    月4 日制定公布，並自同年月16日施行，然本案被告之犯罪
    日期為96年6 月11日，係在該條例第2 條所規定之96年4 月
    24日以後，是本案核與減刑之要件不符，自不得減刑，併此
    指明。至被告持以竊取所用之掃把1 支，並未扣案，且係被
    告隨手於上開公寓樓梯間所撿取，而非被告所有之物，業據
    被告於本院訊問時供明在卷，自無宣告沒收之必要，末此指
    明。
據上論斷，應依刑事訴訟法第273 條之1 第1 項、第299 條第1
項前段，刑法第320 條第1 項、第47條第1 項、第41條第1 項前
段，刑法施行法第1 條之1 第1 項、第2 項前段，判決如主文。
本案經檢察官王家春到庭執行職務。
中    華    民    國    97    年    8     月    14    日
                  刑事第十九庭  法  官  鄧雅心
以上正本證明與原本無異。
如不服本判決應於送達後10日內向本院提出上訴狀。
                                書記官  王小芬
中    華    民    國    97    年    8     月    14    日
附錄本案論罪科刑法條
中華民國刑法第三百二十條
意圖為自己或第三人不法之所有，而竊取他人之動產者，為竊盜
罪，處五年以下有期徒刑、拘役或五百元以下罰金。
意圖為自己或第三人不法之利益，而竊佔他人之不動產者，依前
項之規定處斷。
前二項之未遂犯罰之。


司法院資訊處製作；財團法人民間司法改革基金會備份。
